臺灣臺中地方法院民事裁定　九十三度再易字第三二號
　　再審原告　　甲○○
　　　　　　　　送達代收人　張.
　　再審被告　　乙○○
當事人間請求確認界址事件，再審原告對於中華民國九十二年六月十一日本院台中簡
易庭九十二年度中簡字第三七七八號判決及九十二年十一月十四日本院九十二年度簡
上字第三○一號第二審判決提起再審之訴，本院裁定如下：
    主      文
再審之訴駁回。
再審訴訟費用由再審原告負擔。
    理      由
一、再審原告再審意旨如聲請再審狀所載（如附件）。
二、按再審之訴應於三十日之不變期間內提起，前項期間自判決確定時起算，判決於
    送達前確定者，自送達時起算；其再審之理由發生或知悉在後者，均自知悉時起
    算，民事訴訟法第五百條第一、第二項定有明文。是提起再審之訴之原因，應於
    判決確定或送達時起，三十日之不變期間內提起，如主張其再審理由發生或知悉
    在後者，應就所主張之事實負舉證責任；又上開不變期間之起算，不因之前是否
    曾提起再審之訴而有異，自無所謂之曾提起再審而中斷時效之可言，最高法院三
    十年抗字第四四三號判例及七十三年度台再字第一五二號判決意旨可資參照。
三、本件再審原告對本院台中簡易庭九十二年度中簡字第三七七八號及本院九十二年
    度簡上字第三○一號第二審判決提起再審之訴，因其終審即本院九十二年度簡上
    字第三○一號第二審判決為不得提起上訴之判決，故再審提起之不變期間，應自
    收受送達之翌日起算三十日。而本院九十二年度簡上字第三○一號第二審判決業
    於九十二年十一月二十一日送達再審原告，有送達回證附於原審卷內可稽，再審
    提起之不變期間應自收受送達之翌日起算三十日，並扣除在途期間三日，算至九
    十二年十二月二十四日即告屆滿，縱再審原告前曾於九十三年五月六日曾提起再
    審之訴（本院九十三度再易字第二一號），揆諸前揭最高法院判例判決意旨，仍
    不影響上開不變期間之計算。再審原告遲至九十三年八月十日再提起本件再審之
    訴，仍已逾民事訴訟法第五百條第一項規定之三十日不變期間；且本件依再審原
    告主張之再審理由，應於判決送達時即可知悉，再審原告就其有何再審理由知悉
    在後之情事復未舉證以實其說，則再審原告提起本件再審之訴已逾三十日之不變
    期間，再審之訴不合法，應以裁定駁回之。
四、據上論結，本件再審之訴為不合法，依民事訴訟法第五百零二條第一項、第七十
    八條，裁定如主文。
中　　　華　　　民　　　國　　九十三　　年　　　九　　　月　　　十　　　日
                                臺灣臺中地方法院民事第二庭
~B審判長法官　許冰芬
~B法　　　官　呂麗玉
~B法　　　官　陳宗賢
中　　　華　　　民　　　國　　九十三　　年　　　九　　　月　　　十　　　日
正本係照原本作成
不得抗告。
~B法院書記官
